臺灣臺中地方法院刑事判決　　　　　　 100年度訴字第1405號
公　訴　人　臺灣臺中地方法院檢察署檢察官
被　　　告　陳勝彥
上列被告因毒品危害防制條例案件，經檢察官提起公訴（100年
度毒偵字第1344號），被告於準備程序中就被訴事實為有罪之陳
述，受命法官於聽取當事人之意見後，由本院合議庭裁定由受命
法官獨任以簡式審判程序判決如下：
    主    文
陳勝彥施用第一級毒品，處有期徒刑捌月；又施用第二級毒品，
處有期徒刑參月。應執行有期徒刑玖月。
    犯罪事實
一、陳勝彥前因施用毒品案件，經觀察、勒戒後，認無繼續施用
    毒品之傾向，於民國97年11月25日釋放，並由臺灣臺中地方
    法院檢察署檢察官以97年度毒偵字第5314號為不起訴處分確
    定。詎其仍不知悔改，復基於施用第一級毒品之犯意，於10
    0年2月7日中午時段（原起訴書載為警採尿回溯96小時內某
    時，業經檢察官當庭補充、更正），在其臺中市○○區○○
    街137號住處，以將毒品海洛因摻入香菸內點燃吸食方式，
    施用第一級毒品海洛因1次。另基於施用第二級毒品之犯意
    ，於同日施用第一級毒品後之半小時許，在上揭地點，以將
    毒品甲基安非他命置放在鋁箔紙上點火燒烤吸食其煙之方式
    ，施用第二級毒品甲基安非他命1次。嗣因另涉竊盜案遭通
    緝，經警於同年2月9日晚上9時20分許，在臺中市○○區○
    ○路第三橫街口緝獲，陳勝彥於有偵查犯罪職權之公務員知
    悉其犯罪前，即主動供承其有施用第二級毒品犯行之行為，
    不逃避而自首進而配合員警回所採集其尿液送驗，結果呈嗎
    啡及甲基安非他命陽性反應而查知上情。
二、案經臺中市政府警察局東勢分局移送臺灣臺中地方法院檢察
    署檢察官偵查起訴。
    理    由
一、本件被告陳勝彥所犯係死刑、無期徒刑、最輕本刑為3年以
    上有期徒刑以外之罪，其於準備程序中就被訴事實為有罪之
    陳述，經告知簡式審判程序之旨，並聽取公訴人及被告之意
    見後，本院合議庭認為適宜而裁定由受命法官獨任進行簡式
    審判程序。又本件係經被告於準備程序期日為有罪之陳述，
    而經本院合議庭裁定由受命法官獨任以簡式審判程序加以審
    理，則依據刑事訴訟法第273條之2、同法第159條第2項之規
    定，不適用傳聞法則有關限制證據能力之相關規定，合先敘
    明。
二、上開犯罪事實，業據被告陳勝彥於本院審理時坦承不諱，且
    被告於前揭時、地為警查獲後，經警採其尿液送驗結果，確
    呈嗎啡（施用海洛因者會在其體內代謝為嗎啡成分殘留，並
    經由尿液排出）及甲基安非他命陽性反應，有詮昕科技股份
    有限公司出具之濫用藥物尿液檢驗報告、尿液代號與真實姓
    名對照表各一份在卷可參，足徵被告前揭自白應屬實情。而
    被告前因施用毒品案件，經觀察、勒戒後，認無繼續施用毒
    品之傾向，於民國97年11月25日釋放，並由臺灣臺中地方法
    院檢察署檢察官以97年度毒偵字第5314號為不起訴處分確定
    等情，有臺灣高等法院被告前案紀錄表、刑案資料查註紀錄
    表各一份附卷可按。本案事證已臻明確，被告犯行洵堪認定
    。
三、核被告所為，係犯毒品危害防制條例第10條第1項、第2項之
    施用第1、2級毒品罪。被告為供自己施用之目的而持有上開
    毒品，其於施用前後持有海洛因及甲基安非他命之低度行為
    ，應各為施用之高度行為所吸收，均不另論罪。又本件被告
    係因他案通緝為警緝獲，於警方尚未掌握被告可疑有施用第
    2級毒品犯行之確切證據前，被告即主動告以自己有施用甲
    基安非他命（未自首第1級毒品海洛因）並於製作警詢筆錄
    時敘明其施用甲基安非他命第2級毒品之確切時間等情，有
    上開筆錄並經證人李誼豐於本院審理時證述明確，嗣並接受
    裁判，合於刑法第62條前段自首之規定，爰依該規定就其施
    用第2級毒品部分，減輕其刑。又被告所犯上開二罪間，犯
    意各別，行為互殊，應予分論併罰。至於公訴人以被告曾於
    98年間，因違反妨害兵役治罪條例案件，經法院判處有期徒
    刑2月確定，於99年6月14日易科罰金而執行完畢，因認被告
    於上開有期徒刑執行完畢後，5年內故意再犯本件有期徒刑
    以上之罪，應屬累犯，並請依累犯之規定加重其刑云云。惟
    按，被告犯應併合處罰之數罪，經法院分別判處有期徒刑確
    定，並依檢察官之聲請，以裁定定其數罪之應執行刑確定，
    該數罪是否執行完畢，係以所定之刑全部執行完畢為斷。其
    在未裁定前已先執行之有期徒刑之罪，因嗣後合併他罪定應
    執行刑之結果，檢察官所換發之執行指揮書，係執行應執行
    刑，其前已執行之有期徒刑部分，僅應予扣除，不能認為已
    執行完畢，自亦不能據為成立累犯之要件。經查，本件被告
    陳勝彥因犯妨害兵役治罪條例及竊盜等2罪，經本院分別以
    99年度豐簡字第78號及100年度簡字第83號判決分別判處有
    期徒刑2月、2月，嗣經本院於100年4月29日以100年聲字第
    1617號定應執行有期徒刑3月確定等情，有臺灣高等法院被
    告前案紀錄表在卷可按，依上開說明被告該妨害兵役案件於
    被告再犯本件之罪時，尚未執行完畢，並無累犯之問題，附
    此敘明。
四、爰審酌被告曾因施用毒品犯行接受觀察、勒戒，猶未能從中
    記取教訓，深切體認毒品危害己身健康之鉅，反而再次施用
    海洛因及甲基安非他命，顯見被告自制能力尚有未足，而有
    接受相當期間監禁教化之必要，以促其及早矯正吸毒惡習；
    惟念及施用毒品固戕害個人健康至鉅，然就他人權益之侵害
    仍屬有限，及其犯罪目的、手段、審理期間坦承全部犯行之
    態度、具有國中學歷之智識程度等一切情狀，分別量處如主
    文所示之刑，並定其應執行之刑。
據上論斷，應依刑事訴訟法第273條之1第1項、第299條第1項前
段，毒品危害防制條例第10條第1項、第2項，刑法第11條前段、
第62條前段、第51條第5款，判決如主文。
本案經檢察官楊朝嘉到庭執行職務。
中    華    民    國   100    年    9     月    14    日
                  刑事第四庭    法  官  吳進發
以上正本證明與原本無異。
如不服本判決應於收受送達後10日內向本院提出上訴書狀，並應
敘述具體理由；其未敘述上訴理由者，應於上訴期間屆滿後20日
內向本院補提理由書（均須按他造當事人之人數附繕本）「切勿
逕送上級法院」。
                                書記官  林淑慧
中    華    民    國   100    年    9     月    14    日
附錄本案論罪科刑法條
毒品危害防制條例第10條
施用第一級毒品者，處 6 月以上 5 年以下有期徒刑。
施用第二級毒品者，處 3 年以下有期徒刑。